【裁判字號】    97,簡上,22
【裁判日期】    970521
【裁判案由】    調解無效
【裁判全文】
臺灣屏東地方法院民事裁定              97年度簡上字第22號
上  訴  人  乙○○
被上訴人    甲○○
訴訟代理人  曾慶雲律師
上列當事人間請求調解無效事件，上訴人聲請移轉管轄，本院裁
定如下：
    主  文
聲請駁回。
    理  由
一、本件聲請意旨略以：上訴人主張其提起本件調解無效之訴，
    屬非因財產權之訴訟，依法不適用簡易程序，惟原審未予曉
    諭，即逕為適用簡易程序判決，聲請人不服，於民國97 年3
    月4 日提起上訴，上訴理由第1 點即指摘原審適用簡易程序
    為不當，聲請人聲請將本件移由臺灣高等法院高雄分院管轄
    ，以維權益等語，並提出上訴理由狀為證。
二、按「不合於第1 項及第2 項之訴訟，法院適用簡易程序，當
    事人不抗辯而為本案之言詞辯論者，視為已有前項之合意。
    」民事訴訟法第427 條第4 項定有明文。次按地方法院獨任
    法官將應適用通常訴訟程序之事件，誤為簡易訴訟事件，適
    用簡易訴訟程序者，如當事人對之表示無異議或知其違背或
    可知其違背，並無異議而為本案辯論者，依民事訴訟法第
    197 條第1 項但書規定，其責問權即已喪失，當事人不得以
    第一審訴訟程序有重大瑕疵為由，提起第二審上訴。最高法
    院著有81年台上字第1310號判例可資參照。
三、經查，本件上訴人請求宣告調解無效之訴訟事件，如經宣告
    原調解筆錄無效，則上訴人因起訴可能獲得之利益為票款債
    權新臺幣（下同）165 萬元之價額，故其訴訟標的價額經核
    應為165 萬元，原不屬民事訴訟法第427 條第1 項之案件，
    而其訴之性質亦非民事訴訟法第427 條第2 項之案件性質，
    且當事人間亦無合意適用簡易程序，原應依通常訴訟程序審
    理，然於原審以簡易程序進行審理，兩造均未為抗辯，此經
    本院審閱原審卷無誤，參照前開民事訴訟法第427 條第4 項
    規定視為合意適用簡易程序審理，且參照最高法院上開判例
    意旨，其責問權業已喪失，上訴人自不得以第一審訴訟程序
    有重大瑕疵，據之提起上訴，又原審既已視為合意適用簡易
    程序，有如前述。則其上訴第二審時，依法自應由本院合議
    庭審理之，是上訴人聲請移送臺灣高等法院高雄分院審理，
    其聲請於法不合應予駁回。
四、又移送訴訟之聲請被駁回者，不得聲明不服，民事訴訟法第
    28條第3 項亦定有明文，而該條規定於總則中，則不論訴訟
    程序採用何種程序或在何審級，均同有適用之餘地，故對於
    駁回移轉管轄之裁定，依法不得聲明不服，附此敘明。
中    華    民    國    97    年    5     月    21    日
                  民事第一庭  審判長法  官  徐美麗
                                    法  官  張以岳
                                    法  官  潘快
正本係照原本作成。
本裁定不得抗告。
                                    書記官  黃麗燕
中    華    民    國    97    年    5     月    26    日


司法院資訊處製作；財團法人民間司法改革基金會備份。
